智慧財產及商業法院民事判決  
111年度民專訴字第4號
原      告  林冠宇                                
訴訟代理人  鄭信煌律師
被      告  郭昌鑫                                  
上列當事人間侵害專利權有關財產權爭議等事件，本院於民國11
1年7月19日言詞辯論終結，判決如下：
    主      文
被告應給付原告新臺幣壹拾貳萬玖仟捌佰元，及自民國一百一十
年十一月二十日起至清償日止，按年息百分之五計算之利息。
被告不得為販賣之要約、販賣、使用或為上述目的而進口侵害中
華民國專利證書第I657953號發明專利之物品及其他侵害該專利
權之行為。
原告其餘之訴駁回。
訴訟費用由被告負擔六分之四，餘由原告負擔。
本判決第一項得假執行。但被告以新臺幣壹拾貳萬玖仟捌佰元，
為原告預供擔保，得免為假執行。
原告其餘假執行之聲請駁回。
　　事實及理由
一、原告主張：原告為中華民國專利證書第I657953號「機車前
    置支架」發明專利（下稱系爭專利）之專利權人，並依系爭
    專利生產製造之機車前置支架產品，業已於臺灣各地廣泛銷
    售。詎原告於市面上發現被告以低價販售之DreamBase「機
    車前置支架」產品（下稱系爭產品），係仿冒系爭專利之產
    品，涉及侵害原告之專利權，經原告將系爭產品送請專利師
    製作專利權侵害分析書，鑑定結果認定系爭產品之構件内容
    、特徵落入系爭專利請求項1至5、9、10之文義範圍，構成
    侵權。又被告早於民國108年1月18日起，在原告將相關對話
    紀錄傳送予被告時，即已明知所販售之系爭產品為仿冒商品
    ，甚且在訴外人徐○○於108年底對被告提起詐欺之刑事告訴
    後，亦應知悉系爭專利存在之事實，顯見被告有係故意侵害
    原告之專利權；縱認被告無侵害原告專利權之故意，然我國
    專利法係採登記及公告制度，被告為販售「機車精品、外觀
    套件等商品」之專業廠商，對於使用產品之專利及市場狀況
    知之甚詳，自有相當能力經由專利公報查閱系爭專利之資訊
    ，竟疏未注意查證，亦應具有過失。再被告販賣系爭產品之
    售價為新臺幣(下同)2,200元，更已銷售系爭產品114支，獲
    有不法利益250,800元，且係故意侵權，原告自得另請求被
    告給付3倍賠償額752,400元，總計為1,003,200元。另被告
    係以蝦皮購物網作為販售之平臺，不能排除有再度侵害原告
    專利權之可能性，則原告自得請求被告不得為販賣之要約、
    販賣、使用或為上述目的而進口侵害系爭專利之物品及其他
    侵害該專利權之行為。為此，爰依專利法第96條第1項、第2
    項、第97條第1項第2款、第2項、民法第184條第1項前段之
    規定，提起本件訴訟，並聲明：㈠被告應給付原告1,003,200
    元，及自起訴狀繕本送達之翌日起，按年息百分之五計算之
    利息。㈡被告不得為販賣之要約、販賣、使用或為上述目的
    而進口侵害系爭專利之物品及其他侵害該專利權之行為。㈢
    訴之聲明第一項，原告願供擔保，請准宣告假執行。
二、被告則以：被告本業為髮型設計師，並非專業販售機車商品
    領域之人，且被告向原告購買之商品上或包裝上從未有標示
    專利證號，自無從得知原告所販賣之機車前置支架產品有申
    請專利，迄至原告提起本件訴訟始知悉有系爭專利存在，自
    無侵害原告專利權之故意或過失。又被告於107、108年間曾
    向原告購買機車前置支架產品進行販售，嗣因原告供貨不穩
    、經常缺貨，且價格經常不同，致被告於108年底後始向訴
    外人承旭國際開發有限公司（下稱承旭公司）購買系爭產品
    販售，且蝦皮拍賣上所顯示之數量是累計的數量，並非其實
    際販售系爭產品之數量，被告僅有販售約10組系爭產品等語
    資為抗辯，並聲明：㈠駁回原告之訴及其假執行之聲請；㈡如
    受不利之判決，願供擔保請准宣告免為假執行。
三、兩造不爭執事項：(本院卷㈠第394至395頁)
　㈠原告為系爭專利之專利權人，專利期間自西元2019年5月1日
    至西元2037年8月8日止。
　㈡被告於108年間向承旭公司進貨系爭產品，並至少於108年11
    月2日起在蝦皮購物平台上以帳號「000000000」刊登販賣系
    爭產品之訊息，售價2,200元。
　㈢系爭產品有落入系爭專利之權利範圍。
四、得心證之理由
　　原告主張其為系爭專利之專利權人，現仍於專利權期間內，
    詎被告所販賣之系爭產品，業已落入系爭專利之權利範圍，
    侵害原告之專利權，且具有故意或過失，自應負損害賠償責
    任，原告並得請求防止侵害，則為被告所否認，並以前詞置
    辯。是本件經整理並協議簡化爭點後（本院卷㈠第395頁），
    所應審究者為：㈠被告是否有侵害系爭專利之故意或過失？
    原告依專利法第96條第2項、民法第184條第1項前段之規定
    ，請求被告負損害賠償責任，有無理由？若有，其損害賠償
    金應如何計算？以若干為適當？㈡原告依專利法第96條第1項
    之規定，請求被告不得為販賣之要約、販賣、使用或為上述
    目的而進口系爭專利之產品，有無理由？茲論述如下：
　㈠被告過失侵害原告之專利權，應負損害賠償責任：
　⒈按發明專利權人對於因故意或過失侵害其專利權者，得請求
    損害賠償；又因故意或過失，不法侵害他人之權利者，負損
    害賠償責任，專利法第96條第2項、民法第184條第1項前段
    分別定有明文。次按依前條請求損害賠償時，得就下列各款
    擇一計算其損害：……二、依侵害人因侵害行為所得之利益。
    依前項規定，侵害行為如屬故意，法院得因被害人之請求，
    依侵害情節，酌定損害額以上之賠償。但不得超過已證明損
    害額之三倍，專利法第97條第1項第2款、第2項亦有明定。
    而所謂過失，乃應注意能注意而不注意即欠缺注意義務之謂
    。構成侵權行為之過失，係指抽象輕過失即欠缺善良管理人
    之注意義務而言。行為人已否盡善良管理人之注意義務，應
    依事件之特性，分別加以考量，因行為人之職業、危害之嚴
    重性、被害法益之輕重、防範避免危害之代價，而有所不同
    （最高法院93年度台上字第851號民事裁判意旨參照）。又
    按專利物上應標示專利證書號數；不能於專利物上標示者，
    得於標籤、包裝或以其他足以引起他人認識之顯著方式標示
    之；其未附加標示者，於請求損害賠償時，應舉證證明侵害
    人明知或可得而知為專利物，專利法第98條亦有明定。本條
    規定之立法目的，在促使專利權人告知公眾專利權存在之事
    實，協助公眾辨識該物品享有專利保護，以避免侵權行為之
    發生。專利權人於專利物品或其包裝上標示專利證書號數，
    雖非提起專利侵權損害賠償之前提要件或特別要件，惟專利
    權人未予標示時，應舉證證明侵害人明知或有事實足證其可
    得而知為專利物品，始得請求侵害人負損害賠償責任。
  ⒉查被告未經原告同意或授權，即擅自販售侵害系爭專利之系
    爭產品，業經被告自承在卷（本院卷㈠第393頁），自已侵害
    原告之專利權。又原告就其專利物固未標示專利證書號，然
    觀諸新加坡商蝦皮娛樂電商有限公司台灣分公司（下稱蝦皮
    公司）回函之銷售明細資料（本院卷㈡第25至29頁），可知
    被告至遲於106年11月間即開始販售機車後視鏡前移支架產
    品，且被告自承其是在別人臉書分享看到原告有生產該產品
    ，主動致電原告接洽及進貨（本院卷㈠第394頁），對於該等
    產品自應有相當之認識，並非毫無相關知識經驗之人；再者
    ，原告於108年1月18日曾將其與承旭公司之法定代理人曾○○
    間之對話紀錄截圖傳送予被告（本院卷㈡第17至21頁），內
    容記載「這間仿冒的叫承旭」（本院卷㈡第21頁），已明確
    敘明被告所進貨之另家廠商即承旭公司所販賣者為仿冒商品
    ，則依該情形及被告前自106年11月間起即持續販售該等產
    品之知識經驗，應可得而知原告之機車前置支架產品可能為
    專利物品，且承旭公司所販賣之系爭產品可能有侵害他人權
    利之情形，當非不可透過公開之專利公告系統查詢原告之機
    車前置支架產品是否享有專利權。惟被告在原告傳送上開對
    話紀錄截圖後，僅表示「我什麼都沒看到」（本院卷㈡第21
    頁），甚且在徐○○對其提起詐欺之刑事告訴後，仍在原告之
    配偶向被告詢問「那TAKO LIN（即原告）沒有跟你講過，這
    個支架是有專利的部分嗎？」時，表示「這個事情，是你們
    廠商之間的糾紛，我不清楚啦。專利是你們公司跟公司之間
    的糾紛，你不去找他們，你來找我幹嘛？」、「我沒辦法阿
    ，只能看哪間廠商有支架啊。總不能我被TAKO（即原告）斷
    了貨，我就不賣了吧」，有其等間之對話紀錄譯文可參（本
    院卷㈡第63頁），顯係刻意忽略原告之機車前置支架產品可
    能為專利物品之事實，足見被告在收受上開對話紀錄截圖，
    可得而知上情且有合理機會透過專利公告系統查詢原告之機
    車前置支架產品是否享有專利權後，竟仍捨此不為，未盡其
    查證義務，自具有侵害原告專利權之過失甚明，而應負損害
    賠償責任。因此，被告辯稱原告未於專利物上標示專利證書
    號，其不知有系爭專利存在，並無侵害原告專利權之故意或
    過失等語，顯屬無據。是原告主張被告應依專利法第96條第
    2項及民法第184條第1項前段之規定，負損害賠償責任，自
    有理由。至於原告傳送上開對話紀錄截圖之108年1月18日前
    ，原告既未於專利物標示專利證書號，亦未舉證證明被告在
    此時點之前已明知或可得而知系爭專利之存在，自難認被告
    於108年1月18日前有何故意或過失而應負損害賠償任。
  ⒊原告雖主張依上開蝦皮公司之銷售明細資料，販賣金額2,200
    元之商品均為侵權之系爭產品，數量共為114組等語（本院
    卷㈡第42頁、第55至57頁），惟原告係於108年1月18日始傳
    送上開對話紀錄截圖予被告，被告應自斯時起始負過失責任
    ，已如前述，則原告將被告於108年1月18日前所販賣之系爭
    產品共計28組，算入侵權產品數量，即非有據；另觀諸上開
    蝦皮公司之銷售明細資料（本院卷㈡第25至29頁），可知部
    分交易明細係記載「ORDER CANCEL」者共計27組，原告仍將
    之算入侵權產品數量，亦屬無據，則被告於108年1月18日後
    販賣系爭產品之數量應為59組（詳如附表所示）；至被告雖
    辯稱只有販售品項名稱有提到「DREAM BASE」、「DB」支架
    才是侵權產品，僅有10組，其他都是原告之JSTC產品，非侵
    權產品等語（本院卷㈡第43至44頁），而如附表編號1至5、7
    、9、10、12至13、15至24、26至30所示之販售品項名稱雖
    均有標示「JSTC支架」，如附表編號6、8、11、14、25所示
    之販售品項名稱則未標示「JSTC」，亦未標示「DB」、「Dr
    eam Base」，惟依被告所提出與原告間之對話紀錄截圖（本
    院卷㈠第410至468頁），可知兩人最後聯繫時間為108年3月3
    日，難認被告在該時點之後仍有向原告進貨，再參諸上開蝦
    皮公司之銷售明細資料（本院卷㈡第25至29頁），可知被告
    就同款標示「JSTC支架」之商品亦有以3,000元之價格販賣
    ，倘進貨來源均為原告，在無特別促銷或優惠之情形下，豈
    有時而販賣2,200元、時而販賣3,000元之理，且被告亦於對
    話譯文中自承：「因為我乖乖賣3000，憑什麼別人可以賣28
    00」（本院卷㈡第63頁），足見原告主張被告所販賣低於2,5
    00元者，均係侵權產品，應可採信；至如附表編號31至59所
    示之販售品項名稱均已明確標示「Dream Base」、「DB」或
    「非JSTC」，自堪認均屬侵害原告專利權之系爭產品甚明，
    被告仍辯稱其販賣之系爭產品僅有10組，顯非可採。又被告
    在蝦皮購物平台上販賣系爭產品之金額為每組2,200元（詳
    如附表所示，本院卷㈡第25至29頁），是以被告因侵害原告
    專利權之行為所得之利益應為129,800元（計算式：2,200元
    ×59＝129,800元），原告請求賠償129,800元部分，即有理由
    ，至逾此範圍之請求即屬無據，應予駁回。另原告雖主張被
    告有侵害系爭專利之故意，故應依專利法第97條第2項之規
    定酌定3倍賠償額，惟原告係於108年1月18日始傳送上開對
    話紀錄截圖予被告，且內容僅提及承旭公司之產品為仿冒，
    但未告知原告就其販賣之機車前置支架享有專利權，其後被
    告與原告配偶之對話紀錄譯文中亦僅稱「TAKO LIN（即原告
    ）沒有跟你講過，這個支架是有專利的部分嗎？」（本院卷
    ㈡第63頁），亦未明確告知或提出原告所有專利權之相關資
    料，自僅能認被告係可得而知原告之機車前置支架產品可能
    為專利物品，且承旭公司所販賣之系爭產品可能有侵害他人
    權利之情形，係因未盡查證義務而有過失，已如前述，尚難
    認其有侵害原告專利權之故意存在，是原告此部分請求即無
    理由。
  ⒋再按給付無確定期限者，債務人於債權人得請求給付時，經
    其催告而未為給付，自受催告時起，負遲延責任。其經債權
    人起訴而送達訴狀，或依督促程式送達支付命令，或為其他
    相類之行為者，與催告有同一之效力，民法第229條第2項定
    有明文。而遲延之債務，以支付金錢為標的者，債權人得請
    求依法定利率計算之遲延利息；應負利息之債務，其利率未
    經約定，亦無法律可據者，週年利率為百分之5，民法第233
     條第1項、第203條亦有明定。本件原告請求被告賠償之金
    額，並未定有給付期限，而本件起訴狀繕本係於110年11月1
    9日送達於被告，有本院送達證書、西門町派出所寄存司法
    文書登記及具領登記簿在卷可參（本院卷㈠第124、126 頁）
    ，是被告應自本件民事起訴狀繕本送達之翌日即110年11月2
    0日起負遲延責任。是以，原告請求被告應自110年11月20日
    給付法定遲延利息，即屬有據，應予准許。
  ㈢原告得請求被告等排除及防止侵害
　　按發明專利權人對於侵害其專利權者，得請求除去之；有侵
    害之虞者，得請求防止之，專利法第96條第1項定有明文。
    該排除、防止侵害請求權，並不以故意、過失為必要。查被
    告在公開之蝦皮購物平台上販賣侵害原告專利權之系爭產品
    ，在原告傳送上開對話紀錄截圖，已可得而知系爭產品有侵
    權疑慮後，仍有持續販賣系爭產品之情形，是自不能排除被
    告有再度侵害原告專利權之可能性，則原告依上開規定，請
    求被告不得為販賣之要約、販賣、使用或為上述目的而進口
    侵害系爭專利之物品及其他侵害該專利權之行為，於法即無
    不合，應予准許。
五、綜上所述，系爭產品已落入系爭專利之權利範圍，而被告未
    經原告同意或授權即擅自販賣侵害原告專利權之系爭產品，
    且有過失，自應負損害賠償責任，原告並得請求防止侵害。
    從而，原告依專利法第96條第1項、第2項、第97條第1項第2
    款及民法第184條第1項前段之規定，請求：㈠被告應給付原
    告129,800元，及自110年11月20日起，按年息百分之五計算
    之利息；㈡被告不得為販賣之要約、販賣、使用或為上述目
    的而進口侵害系爭專利之物品及其他侵害該專利權之行為，
    並為有理由，應予准許。至逾此部分之請求，為無理由，應
    予駁回。
六、原告就第1項之聲明，陳明願供擔保聲請宣告假執行，經核
    就本判決主文第1項原告勝訴部分，所命給付金額未逾50萬
    元，爰依民事訴訟法第389 條第1 項第5 款規定，依職權宣
    告假執行，被告聲請宣告免為假執行核無不合，爰酌定相當
    之擔保金額准許之。至原告敗訴部分，其假執行之聲請亦失
    所附麗，不應准許，應併予駁回。
七、本件事證已臻明確，兩造其餘攻擊防禦方法及所提證據，經
    本院審酌後，核與判決結果不生影響，爰不另逐一論述，附
    此敘明。
訴訟費用負擔之依據：智慧財產案件審理法第1條，民事訴訟法
第79條。　
中　　華　　民　　國　　111 　年　　8 　　月　　9 　　日
                          智慧財產第三庭
                                  法  官　林怡伸
以上正本係照原本作成。
如對本判決上訴，須於判決送達後20日之不變期間內，向本院提出上訴狀。如委任律師提起上訴者，應一併繳納上訴審裁判費。　　　　　　　　　　　　　　　
中　　華　　民　　國　　111 　年　　8 　　月　　11　　日
                                  書記官  鄭楚君
附表：交易時間--西元2019年1月18日後
編號 販售日期 （西元） 販售品項 販售金額(新臺幣) 1 2019/01/21 FORCE6R 前移 後照鏡JSTC 前移支架忍者 前移套件JSTC支架 内鐵架FORCE後視鏡 前移TMAX 2,200元 2 2019/01/22 Hz二輪精品FORCE前移後視鏡 後照鏡JSTC支架 前移套件6R R1 300SE Z300 TMAX 2,200元 3 2019/01/22 Hz二輪精品FORCE SMAX—代二代ABS前移 後視鏡 後照鏡JSTC支架前移套件6R忍者R1 2,200元 4 2019/02/02 Hz二輪精品FORCE前移後視鏡 後照鏡 JSTC支架前移套件6R R1 300SE Z300 TMAX 2,200元 5 2019/02/19 Hz二輪精品FORCE前移後視鏡 後照鏡JSTC支架前移套件6R R1 300SE Z300 TMAX 2,200元 6 2019/02/20 Hz二輪精品FORCE SMAX ABS 後照鏡前移後視鏡 後照鏡前移 前移套件 TMAX 6R忍者前移後照鏡 2,200元 7 2019/03/02 Hz二輪精品FORCE前移後視鏡 後照鏡JSTC支架 前移套件6R R1 300SE Z300 TMAX 2,200元 8 2019/03/05 Hz二輪精品FORCE SMAX ABS 後照鏡前移 後視鏡 後照鏡前移 前移套件TMAX 6R忍者前移後照鏡 2,200元 9 2019/03/06 Hz二輪精品FORCE SMAX—代二代ABS前移 後視鏡 後照鏡JSTC支架前移套件6R忍者R1 2,200元 10 2019/03/07 Hz二輪精品FORCE前移後視鏡 後照鏡JSTC支架 前移套件6R R1 300SE Z300 TMAX 2,200元 11 2019/03/27 Hz二輪精品FORCE SMAX ABS後照鏡前移後視鏡 後照鏡前移 前移套件 TMAX 6R忍者前移後照鏡 2,200元 12 2019/04/02 Hz二輪精品FORCE前移後視鏡 後照鏡JSTC支架 前移套件6R R1 300SE Z300 TMAX 2,200元 13 2019/04/06 Hz二輪精品SMAX FORCE後照鏡前移後視鏡 後照鏡前移 前移套件TMAX 6R R1 JSTC支架 2,200元 14 2019/04/06 Hz二輪精品FORCE SMAX ABS後照鏡前移後視鏡 後照鏡前移 前移套件 TMAX 6R忍者前移後照鏡 2,200元 15 2019/04/07 Hz二輪精品SMAX FORCE後照鏡前移後視鏡 後照鏡前移 前移套件TMAX 6R R1 JSTC支架 2,200元 16 2019/05/13 Hz二輪精品FORCE前移後視鏡 後照鏡JSTC支架 前移套件6R R1 300SE Z300 TMAX 2,200元 17 2019/05/24 Hz二輪精品FORCE前移後視鏡 後照鏡JSTC支架 前移套件6R R1 300SE Z300 TMAX 2,200元 18 2019/05/28 Hz二輪精品FORCE前移後視鏡 後照鏡JSTC支架 前移套件6R R1 300SE Z300 TMAX 2,200元 19 2019/06/04 Hz二輪精品FORCE前移後視鏡 後照鏡JSTC支架 前移套件6R R1 300SE Z300 TMAX 2,200元 20 2019/06/05 Hz二輪精品FORCE前移後視鏡 後照鏡JSTC支架 前移套件6R R1 300SE Z300 TMAX 2,200元 21 2019/06/10 Hz二輪精品FORCE前移後視鏡 後照鏡JSTC支架 前移套件6R R1 300SE Z300 TMAX 2,200元 22 2019/06/17 Hz二輪精品FORCE忍者 後照鏡前移套件 JSTC前移支架+6R後照鏡前移套件JSTC支架 後視鏡 前移 2,200元 23 2019/06/19 Hz二輪精品FORCE前移後視鏡 後照鏡JSTC支架 前移套件6R R1 300SE Z300 TMAX 2,200元 24 2019/06/20 Hz二輪精品FORCE忍者 後照鏡前移套件 JSTC前移支架+6R後照鏡前移套件JSTC支架 後視鏡 前移 2,200元 25 2019/07/07 Hz二輪精品FORCE SMAX ABS後照鏡前移後視鏡 後照鏡前移 前移套件 TMAX 6R忍者前移後照鏡 2,200元 26 2019/07/11 Hz二輪精品FORCE前移後視鏡 後照鏡JSTC支架 前移套件6R R1 300SE Z300 TMAX 2,200元 27 2019/07/19 Hz二輪精品FORCE忍者 後照鏡前移套件 JSTC前移支架+6R後照鏡前移套件JSTC支架 後視鏡 前移 2,200元 28 2019/07/22 Hz二輪精品FORCE前移後視鏡 後照鏡JSTC支架 前移套件6R R1 300SE Z300 TMAX 2,200元 29 2019/08/08 Hz二輪精品FORCE前移後視鏡 後照鏡JSTC支架 前移套件6R R1 300SE Z300 TMAX 2,200元 30 2019/08/11 Hz二輪精品FORCE前移後視鏡 後照鏡 JSTC支架前移套件6R R1 300SE Z300 TMAX 2,200元 31 2019/08/20 Hz二輪精品FORCE 忍者後照鏡 前移套件DreamBase前移支架+6R後照鏡前移套件 後視鏡 前移 2,200元 32 2019/08/21 Hz二輪精品FORCE前移後視鏡 後照鏡DreamBase前移支架 前移套件6R 300SE非JSTC 2,200元 33 2019/09/18 Hz二輪精品FORCE前移後視鏡 後照鏡DreamBase前移支架 前移套件6R 300SE非JSTC 2,200元 34 2019/10/12 Hz二輪精品FORCE後照鏡前移 後視鏡 後照鏡 前移 前移套件 TMAX 6R 忍者 前移後照鏡 非Jstc 2,200元 35 2019/10/15 Hz二輪精品FORCE前移後視鏡 後照鏡DreamBase支架 前移支架 前移套件6R忍者R1 JSTC 2,200元 36 2019/11/02 Hz二輪精品FORCE前移後視鏡 後照鏡DreamBase前移支架 前移套件6R 300SE非JSTC 2,200元 37 2019/11/02 Hz二輪精品FORCE前移後視鏡 後照鏡DreamBase支架 前移支架 前移套件6R忍者R1 JSTC 2,200元 38 2019/11/10 Hz二輪精品FORCE後照鏡前移 後視鏡 後照鏡 前移 前移套件TMAX 6R 忍者 前移後照鏡 非Jstc 2,200元 39 2019/11/11 Hz二輪精品FORCE前移後視鏡 後照鏡DreamBase支架 前移支架 前移套件6R忍者R1 非JSTC 2,200元 40 2019/11/14 Hz二輪精品FORCE前移後視鏡 後照鏡DreamBase前移支架 前移套件6R 300SE非JSTC 2,200元 41 2019/12/02 Hz二輪精品FORCE後照鏡前移 後視鏡 後照鏡 前移 前移套件TMAX 6R 忍者 前移後照鏡 非Jstc 2,200元 42 2019/12/17 Hz二輪精品FORCE前移後視鏡 後照鏡DreamBase支架 前移支架 前移套件6R忍者R1 非JSTC 2,200元 43 2020/01/09 Hz二輪精品FORCE後照鏡前移 後視鏡 後照鏡 前移 前移套件TMAX 6R 忍者 前移後照鏡 非Jstc 2,200元 44 2020/01/16 Hz二輪精品FORCE後照鏡前移 後視鏡 後照鏡 前移 前移套件TMAX 6R 忍者 前移後照鏡 非Jstc 2,200元 45 2020/01/18 Hz二輪精品FORCE DreamBase前移支架6R後照鏡 忍者 後照鏡 前移套件前移套件 後視鏡前移 前移 2,200元 46 2020/01/19 Hz二輪精品FORCE前移後視鏡 後照鏡DreamBase支架 前移支架 前移套件6R忍者R1 非JSTC 2,200元 47 2020/01/24 Hz二輪精品FORCE前移後視鏡 後照鏡DreamBase支架 前移支架 前移套件6R忍者R1 非JSTC 2,200元 48 2020/02/09 Hz二輪精品FORCE後照鏡前移 後視鏡 後照鏡 前移 前移套件TMAX 6R 忍者 前移後照鏡 非Jstc 2,200元 49 2020/03/31 Hz二輪精品FORCE前移後視鏡 後照鏡DreamBase前移支架 前移套件6R 300SE非JSTC 2,200元 50 2020/04/20 Hz二輪精品FORCE 忍者後照鏡 前移套件DreamBase前移支架+6R後照鏡前移套件 後視鏡 前移 2,200元 51 2020/07/27 Hz二輪精品FORCE前移後視鏡 後照鏡DreamBase前移支架 前移套件6R 300SE非JSTC 2,200元 52 2020/09/15 Hz二輪精品FORCE前移後視鏡 後照鏡DreamBase前移支架 前移套件6R 300SE非JSTC 2,200元 53 2020/10/02 Hz二輪精品FORCE後照鏡前移 後視鏡 後照鏡 前移 前移套件TMAX 6R R1 DREAM BASE支架 2,200元 54 2020/10/07 Hz二輪精品FORCE後照鏡前移 後視鏡 後照鏡 前移 前移套件TMAX 6R 忍者 前移後照鏡 非Jstc 2,200元 55 2020/10/13 FORCE DrearaBase前移支架 6R前移後照鏡 忍者 前移套件 内鐵架FORCE後視鏡 前移 非JSTC 2,200元 56 2020/11/19 Hz二輪精品 後照鏡前移FORCE後視鏡 後照鏡 前移DB 前移套件 忍者Z300非JSTC 2,200元 57 2021/02/13 Hz二輪精品FORCE後照鏡前移DB前移支架 後視鏡 後照鏡 前移 前移套件6R R1 Z300 2,200元 58 2021/03/24 Hz二輪精品FORCE後照鏡前移 後視鏡 後照鏡 前移 前移套件TMAX 6R R1 DB支架 2,200元 59 2021/08/09 Hz二輪精品FORCE後照鏡前移DB前移支架 後視鏡 後照鏡 前移 前移套件6R R1 Z300 2,200元 合計：共59支   129,800